【裁判字號】    90,易,1108
【裁判日期】    900516
【裁判案由】    電子遊戲場業管理條例
【裁判全文】
台灣高雄地方法院刑事判決                          九十年度易字第一一八號
    公  訴  人  臺灣高雄地方法院檢察署檢察官
    被      告  甲○○
右列被告因違反電子遊戲場業管理條例案件，經檢察官聲請簡易判決處刑（八十九年
度偵字第二一七九一號），經本院高雄簡易庭認不宜以簡易判決處刑，移送本院刑事
停依通常程序進行審判，本院判決如左：
    主  文
甲○○無罪。
    理  由
一、公訴意旨略以：被告甲○○明知未依規定申辦電子遊戲場業之營利事業登記，竟
    意圖營利，於八十九年九月五日起，在高雄市新興區○○○路四十七號地下樓，
    擺設電動娛樂機具「滿貫大亨」三台、「王牌對決」一台、「賽馬」一台、「皇
    冠迷13」一台、「大老二」一台、「東方之珠」一台、「瑪琍列車」一台、「孔
    雀王二代」二台，合計十一台，違規經營電子遊戲場業務，供不特定人投幣玩樂
    ，嗣於八十九年九月十五日二十一時三十五分，為警查獲，因認被告涉有違反電
    子遊戲場業管理條例第十五條，應依同條例第二十二條處罰之罪嫌等情。
二、按犯罪事實應依證據認定之，無證據不得推定其犯罪事實，又不能證明被告犯罪
    者，應諭知無罪之判決，刑事訴訟法第一百五十四條、第三百零一條第一項定有
    明文。又按刑事訴訟法上所謂認定犯罪事實之證據，係指足以認定被告確有犯罪
    行為之積極證據而言，如未能發現相當證據或證據不足以證明，自不能以推測或
    擬制之方法，以為裁判基礎，最高法院二十九年上字第三一０五號及四十年台上
    字第八十六號分別著有判例；而認定不利於被告之事實，須依積極證據，苟積極
    證據不足為不利被告之認定時，即應為有利於被告之認定，更不必有何有利之證
    據，亦有最高法院三十年上字第八一六號判例可資參照。次按電子遊戲場業管理
    條例第三條，雖未對電子遊戲場業作規模之限制，但既規定為「營利事業」，且
    依同條例第十條規定須為登記，則商業登記法第四條第一項之小規模商業若擺設
    電子遊戲機且非其主要營業，即顯然不屬於同條所稱之電子遊戲場業。再依同條
    例第八條規定其營業場場所位置、建築物之構造、設備及場所之消防設備，第九
    條第二項規定「建築基地」境界線之直線測量，第十三條規定應投保公共意外責
    任險等規定，該條例所規定之「電子遊戲場業」似指「專營或主要營業為設置電
    子遊戲機供不特定人益智娛樂之營利事業，並據相當規模者」而言。是若所擺設
    之電子遊戲機未達相當規模者，亦非該場所之主要營業者，自非同條例所規範之
    電子遊戲場業。
三、本件公訴人認被告涉有右開犯行，係以：（一）被告甲○○於警訊之自白（二）
    高雄市政府營利事業登記證（三）現場檢查紀錄等為據。訊據被告固不否認有於
    上開時、地擺設上開電動遊樂機具之事實，惟堅決否認有違反電子遊戲場業管理
    條例之犯行，辯稱：伊係在上開地址經營撞球場，辦理營利事業登記，但因撞球
    之營業狀況不好，才加擺電動玩具機台，電動玩具的分數可供客人換取撞球的時
    數等語。
四、經查：本件被告甲○○自八十九年二月間起即於上址經營撞球室之休閒活動場館
    業，此有高雄市政府營利事業登記證一紙在卷可參，故被告所辯其係經營撞球場
    ，附帶擺設娛樂性電動玩具機台等語即非不能採信，從而上開電子遊戲機顯非被
    告於上址所經營之主要營業；況警員於現場臨檢所查獲之電動玩具機台數量為十
    一台，有現場檢查記錄一份在卷可參，而上開檢查記錄並未就現場位置圖詳為記
    載，亦未拍攝現場照片供本院審酌，尚難僅憑其檢查記錄及電動玩具數量為十一
    台，即認被告經營情況已具有相當規模。本件既無證據證明被告所擺設上開電子
    遊戲機之數量已具相當規模，且擺設電玩機具亦非該撞球場之主要營業，尚難認
    為已屬電子遊戲場業管理條例所稱之「電子遊戲場業」，從而被告之擺設行為當
    不構成違反電子遊戲場業管理條例第十五條之規定。此外復查無其他積極證據，
    足認被告等有何公訴人所指之犯行，其犯罪即不能證明，揆諸首開規定及說明，
    自應為被告無罪之諭知。
據上論斷，應依刑事訴訟法第三百零一條第一項前段，判決如主文。
本案經檢察官楊慶瑞到庭執行職務。
中      華      民      國    九  十    年      五      月    十  六    日
                                  臺灣高雄地方法院刑事第三庭
                                      法  官  葉  啟  洲
右正本證明與原本無異。
如不服本判決，應於判決送達後十日內，向本院提出上訴狀。
                                      書記官  盧  雅  婷
中      華      民      國    九  十    年      五      月  十  八    日


司法院資訊處製作；財團法人民間司法改革基金會備份。
